---
title: "Lista de Presentes"
filters:
  - lightbox
lightbox: auto
knitr:
  opts_chunk: 
    echo: false
    message: false
toc: false
---

Esta lista de presentes é uma lista com alguns produtos fictícios, onde cada um deles representa um valor que será convertido em dinheiro. Usaremos o dinheiro para comprar os itens descritos na lista, porém seguindo uma ordem de prioridade (por exemplo: uma geladeira é mais importante que um curso, etc).


```{r include=FALSE}
url_sheets <- "https://docs.google.com/spreadsheets/d/1_VsPKJZ6wz2HvabvGI6V-oW-1923KE_FyfKsvy-T2yc/edit#gid=0"

googlesheets4::gs4_auth(email = "milz.bea@gmail.com")

planilha_presentes <- googlesheets4::read_sheet(url_sheets) |> 
  dplyr::arrange(estimativa_preco) |> 
  dplyr::mutate(foto = dplyr::if_else(is.na(foto), "presente.jpg", foto),
                foto = dplyr::if_else(!stringr::str_starts(foto, "http"),
                                      paste0("images/lista-de-presenca/", foto), foto),
    foto = glue::glue("<img src='{foto}' style='max-width: 100%;'>"),
                status = dplyr::case_when(
                status == "FALSE" ~ "TODO",
                status == "TRUE" ~ "Já fomos presenteados! Agradecemos muito."),
    preco_cota = round(preco_cota))


gerar_tabela_presentes <- function(tabela) {
  tabela |>
    dplyr::select(-categoria,-opcao_1, -n_cotas) |>
    dplyr::relocate(foto, .before = tidyselect::everything()) |>
    reactable::reactable(
      sortable = TRUE,
      filterable = FALSE,
      columns = list(
        item = reactable::colDef(name = "Item", minWidth = 200),
        estimativa_preco = reactable::colDef(
          name = "Estimativa de preço",
          format = reactable::colFormat(
            prefix = "R$ ",
            separators = TRUE,
            locales = "pt"
          ),
          minWidth = 100
        ),

         preco_cota = reactable::colDef(
          name = "Valor sugerido para cota",
          format = reactable::colFormat(
            prefix = "R$ ",
            separators = TRUE,
            locales = "pt"
          ),
          minWidth = 100
        ),
        
        foto = reactable::colDef(
          name = "Foto",
          html = TRUE
        ),
        status = reactable::colDef(name = "Presentear",
          html = TRUE)
      )
    ) 

}

```

```{r include=FALSE}
## Utensílios domésticos
# planilha_presentes |> 
#   dplyr::filter(categoria == "utensilios_domesticos") |> 
#   gerar_tabela_presentes()
## Cama, mesa e banho
# planilha_presentes |> 
#   dplyr::filter(categoria == "cama_mesa_banho") |> 
#   gerar_tabela_presentes()
```

## Mimos para a Noiva

```{r}
planilha_presentes |> 
  dplyr::filter(categoria == "mimos_noiva") |> 
  gerar_tabela_presentes()
```


## Mimos para o Noivo

```{r}
planilha_presentes |> 
  dplyr::filter(categoria == "mimos_noivo") |> 
  gerar_tabela_presentes()
```

## Eletroportáteis

```{r}
planilha_presentes |> 
  dplyr::filter(categoria == "eletroportateis") |> 
  gerar_tabela_presentes()
```


## Móveis

```{r}
planilha_presentes |> 
  dplyr::filter(categoria == "moveis") |> 
  gerar_tabela_presentes()
```

## Eletrodomésticos

```{r}
planilha_presentes |> 
  dplyr::filter(categoria == "eletrodomesticos") |> 
  gerar_tabela_presentes()
```