---
title: "Lista de Presentes"
filters:
  - lightbox
lightbox: auto
knitr:
  opts_chunk: 
    echo: false
    message: false
    results: asis
toc: false
---

Esta lista de presentes é feita de produtos fictícios. Cada item representa um valor que será convertido em dinheiro.

Lembre-se que o presente é completamente opcional! O que mais queremos é a presença de pessoas queridas e que torcem pela nossa felicidade!

```{r include=FALSE}
url_sheets <- "https://docs.google.com/spreadsheets/d/1_VsPKJZ6wz2HvabvGI6V-oW-1923KE_FyfKsvy-T2yc/edit#gid=0"

googlesheets4::gs4_auth(email = Sys.getenv("GSHEETS_EMAIL"))

planilha_presentes <- googlesheets4::read_sheet(url_sheets) |> 
  dplyr::arrange(estimativa_preco) |> 
  dplyr::mutate(
    foto = dplyr::if_else(is.na(foto), "presente.jpg", foto),
    foto = dplyr::if_else(
      !stringr::str_starts(foto, "http"),
      paste0("images/lista-de-presenca/", foto), foto
    ),
    estimativa_preco = scales::dollar(estimativa_preco,
                                      prefix = "R$ ", 
                                      accuracy = 0.01,
                                      decimal.mark = ",", 
                                      big.mark = ".")
    # status = dplyr::case_when(
    #   !status & !is.na(pix_img) ~ as.character(glue::glue("<div class='quarto-figure quarto-figure-center'><figure class='figure'><p><a href='{pix_img}' class='lightbox' data-gallery='pix'><img src='{pix_img}' class='img-fluid figure-img'/></a></p></figure></div>")),
    #   is.na(pix_img) ~ "",
    #   TRUE ~ "Já fomos presenteados! Agradecemos muito."
    # )
  ) |> 
  dplyr::select(-pix_code, -pix_img)


gerar_tabela_presentes <- function(tabela) {
  dados <- tabela |>
    dplyr::select(-categoria,-opcao_1, -n_cotas, -preco_cota) |>
    dplyr::arrange(estimativa_preco) |> 
    dplyr::relocate(foto, .before = tidyselect::everything()) 
  

stringr::str_glue('![{dados$item} <br> **{dados$estimativa_preco}**]({dados$foto}){{group="fotos" description="Caso você queira nos presentear com este item, envie um pix com o valor para ...." }}\n\n')
  
}

```

## Utensílios domésticos

::: {layout-ncol="2"}
```{r}
planilha_presentes |>
  dplyr::filter(categoria == "utensilios_domesticos") |>
  gerar_tabela_presentes()
```
:::

## Cama, mesa e banho

::: {layout-ncol="2"}
```{r}
planilha_presentes |>
  dplyr::filter(categoria == "cama_mesa_banho") |>
  gerar_tabela_presentes()
```
:::


## Mimos para a Noiva

::: {layout-ncol="2"}
```{r}
planilha_presentes |> 
  dplyr::filter(categoria == "mimos_noiva") |> 
  gerar_tabela_presentes()
```
:::

## Mimos para o Noivo

::: {layout-ncol="2"}
```{r}
planilha_presentes |> 
  dplyr::filter(categoria == "mimos_noivo") |> 
  gerar_tabela_presentes()
```
:::


## Lua de Mel

::: {layout-ncol="2"}
```{r}
planilha_presentes |> 
  dplyr::filter(categoria == "luademel") |> 
  dplyr::arrange(dplyr::desc(estimativa_preco)) |> 
  gerar_tabela_presentes()
```
:::


## Eletroportáteis

::: {layout-ncol="2"}
```{r}
planilha_presentes |> 
  dplyr::filter(categoria == "eletroportateis") |> 
  gerar_tabela_presentes()
```
:::


## Móveis


::: {layout-ncol="2"}
```{r}
planilha_presentes |> 
  dplyr::filter(categoria == "moveis") |> 
  gerar_tabela_presentes()
```
:::

## Eletrodomésticos

::: {layout-ncol="2"}
```{r}
planilha_presentes |> 
  dplyr::filter(categoria == "eletrodomesticos") |> 
  gerar_tabela_presentes()
```
:::


```{r}
## chatgpt

# É, não foi fácil pensar na lista de presentes. Então pedimos para o chatGPT ajudar! As imagens foram geradas pelo DALL-E.
# 
# planilha_presentes |> 
#   dplyr::filter(categoria == "chatgpt") |> 
#   gerar_tabela_presentes()
```
